臺灣新竹地方法院宣示判決筆錄　　　　　 96年度訴字第250號
公　訴　人　臺灣新竹地方法院檢察署檢察官
被　　　告　乙○○
　　　　　　　　　　（另案於臺灣新竹監獄執行中）
指定辯護人　本院公設辯護人甲○○
上列被告因違反毒品危害防制條例案件，經檢察官提起公訴（96
年度毒偵字第0138號）及追加起訴（96年度毒偵字第505、568、
661、705號）後，聲請改依協商程序而為判決，本院於中華民國
96年6月12日下午4時在本院刑事第十法庭宣示判決，出席職員如
下：
法官起立朗讀判決主文、犯罪事實要旨、處罰條文、附記事項，
及告以上訴限制、期間並提出上訴狀之法院，且諭知記載其內容
：
一、主  文：
    乙○○施用第一級毒品，累犯，處有期徒刑柒月，扣案如附
    表編號一所示之毒品沒收銷燬、施用工具沒收；又施用第二
    級毒品，累犯，處有期徒刑月，扣案如附表編號二所示之
    毒品沒收銷燬；又施用第一級毒品，累犯，處有期徒刑柒月
    ；又施用第二級毒品，累犯，處有期徒刑月；又施用第一
    級毒品，累犯，處有期徒刑柒月，扣案如附表編號五所示之
    毒品沒收銷燬、施用工具沒收；又施用第二級毒品，累犯，
    處有期徒刑月；又施用第一級毒品，累犯，處有期徒刑柒
    月，扣案如附表編號七所示之毒品沒收銷燬、施用工具沒收
    ；又施用第二級毒品，累犯，處有期徒刑月，扣案如附表
    編號八所示之毒品沒收銷燬、施用工具沒收；又施用第一級
    毒品，累犯，處有期徒刑柒月，扣案如附表編號九所示之毒
    品沒收銷燬、施用工具沒收；又施用第二級毒品，累犯，處
    有期徒刑月，扣案如附表編號十所示之施用工具沒收。應
    執行有期徒刑貳年，扣案如附表編號一、二、五、七、八、
    九號所示之毒品沒收銷燬，如附表編號一、五、七、八、九
    、十號所示之施用工具沒收。
二、犯罪事實要旨：
（一）乙○○前曾因施用毒品案件，經本院於民國八十七年十二
      月三十一日依聲請以八十九年度毒聲字第一一九一號裁定
      觀察、勒戒後，因認無繼續施用毒品之傾向，由臺灣新竹
      地方法院檢察署檢察官於八十八年二月二十五日以八十七
      年度偵字第七五六四號為不起訴處分確定；嗣其又因施用
      毒品案件，經本院依聲請於八十九年三月二日以八十九年
      度毒聲字第六二九號裁定觀察、勒戒後，因認有繼續施用
      毒品之傾向，本院復依聲請於同年六月二十日以八十九年
      度毒聲字第一五六九號裁定強制戒治一年，嗣因強制戒治
      已滿三月，其成效經評定為合格，無繼續戒治之必要，本
      院再依聲請於同年十二月十一日以八十九年度毒聲字第二
      八五八號裁定停止戒治，所餘戒治期間付保護管束，於九
      十年一月十九日釋放出所，嗣於同年六月十日保護管束期
      滿執行完畢，該次行為並經本院另於八十九年八月十五日
      以八十九年度易字第八三九號判決判處有期徒刑九月確定
      ，該案件後因被告已戒除毒癮，認無執行徒刑之必要，經
      本院依聲請於九十年八月二日以九十年度聲字第八四八號
      裁定免其刑之執行。乙○○之後又因施用毒品案件，由檢
      察官提起公訴並聲請強制戒治，本於先於九十二年三月二
      十四日以九十二年度毒聲字第二四三號裁定令入戒治處所
      施以強制戒治一年，於同年四月二十二日入戒治所執行強
      制戒治，並經本院於九十二年六月六日以九十二年度易字
      第二四四號判決判處有期徒刑七月確定，嗣於九十三年一
      月九日因毒品危害防制條例修正後釋放出所接續執行徒刑
      ；詎其再因施用毒品案件，由臺灣苗栗地方法院檢察署檢
      察官提起公訴後，經臺灣苗栗地方法院在九十二年六月十
      六日以九十二年度訴字第一四六號判決判處有期徒刑八月
      確定，與前開毒品案件定應執行刑為有期徒刑一年二月後
      ，另因竊盜案件，經本院於九十二年八月十八日以九十一
      年度易字五六二號判決判處有期徒刑一年六月確定，並接
      續執行至九十四年十二月二十三日縮短刑期假釋出監，刑
      期至九十五年七月十二日屆滿，假釋未被撤銷，以已執行
      論。
二、詎乙○○仍不知悛悔，於上開強制戒治期滿釋放出所後之五
    年內，分別於下列附表所示之時、地，施用第一級毒品海洛
    因或第二級毒品安非他命：
┌──┬──────┬─────┬────────┬─────┬─────┬────────┐
│編號│ 施 用 時 間│ 施用地點 │ 施用種類與方式 │ 查獲時間 │ 查獲地點 │ 扣案物品       │
├──┼──────┼─────┼────────┼─────┼─────┼────────┤
│ 一 │96年1月24日 │新竹縣芎林│以將海洛因置入針│96年01月25│同鄉○○路│第一級毒品海洛因│
│    │晚上近10時許│鄉上山村文│筒內後加水注射之│日晚上8時5│321號101室│壹包（淨重零點零│
│    │            │德路 347巷│方式，施用第一級│分許      │          │公克）、注射針│
│    │            │16號之住處│毒品海洛因一次  │          │          │頭伍支、分裝匙伍│
│    │            │          │                │          │          │支、空袋柒包。  │
├──┼──────┼─────┼────────┼─────┼─────┼────────┤
│ 二 │同上日晚上10│同上      │以將安非他命放在│同上      │同上      │第二級毒品安非他│
│    │時許        │          │玻璃球內燒烤以吸│          │          │命貳包（共毛重貳│
│    │            │          │取其產生的煙霧之│          │          │點公克）。    │
│    │            │          │方式，施用第二級│          │          │                │
│    │            │          │毒品安非他命一次│          │          │                │
│    │            │          │                │          │          │                │
├──┼──────┼─────┼────────┼─────┴─────┼────────┤
│ 三 │96年02月14日│同上      │同編號一        │通知到警局驗尿送鑑驗後│無。            │
│    │晚上8、9時許│          │                │得知                  │                │
├──┼──────┼─────┼────────┼───────────┼────────┤
│ 四 │同上        │同上      │同編號二        │同上                  │無。            │
├──┼──────┼─────┼────────┼─────┬─────┼────────┤
│ 五 │96年03月13日│同上      │同編號一        │96年3月13 │駕駛車號  │第一級毒品海洛因│
│    │上午9時許   │          │                │日晚上11時│LW-7386號 │壹包（淨重零點零│
│    │            │          │                │30 分     │自小客車行│捌公克）、注射針│
│    │            │          │                │          │經新竹縣竹│筒壹支。        │
│    │            │          │                │          │東路忠孝路│                │
│    │            │          │                │          │87號前為警│                │
│    │            │          │                │          │盤查      │                │
├──┼──────┼─────┼────────┼─────┼─────┼────────┤
│ 六 │同上日上午10│同上      │同編號二        │同上      │同上      │無。            │
│    │時許        │          │                │          │          │                │
├──┼──────┼─────┼────────┼─────┼─────┼────────┤
│ 七 │96年03月27日│新竹市松嶺│同編號一        │96年3月27 │新竹市松嶺│第一級毒品海洛因│
│    │下午3時許   │路57巷50弄│                │日下午9時 │路57巷50弄│包（共淨重零點│
│    │            │23號2樓   │                │45分      │23號2樓   │玖柒公克）、塑膠│
│    │            │          │                │          │          │匙壹支、塑膠鏟貳│
│    │            │          │                │          │          │支、分裝袋壹個、│
│    │            │          │                │          │          │注射針筒壹支。  │
├──┼──────┼─────┼────────┼─────┼─────┼────────┤
│ 八 │同上        │同上      │同編號二        │同上      │同上      │第二級毒品安非他│
│    │            │          │                │          │          │命壹包（毛重零點│
│    │            │          │                │          │          │貳公克）、吸管壹│
│    │            │          │                │          │          │支。            │
├──┼──────┼─────┼────────┼─────┼─────┼────────┤
│ 九 │96年4月20日 │停放於新竹│同編號一        │96年4月20 │在新竹縣新│第一級毒品海洛因│
│    │上午某時    │縣路邊之自│                │日下午1時 │埔鎮寶石派│壹包（淨重零點貳│
│    │            │小客車內  │                │20分許    │出所前為警│公克）、注射針筒│
│    │            │          │                │          │盤查      │貳支。          │
├──┼──────┼─────┼────────┼─────┼─────┼────────┤
│ 十 │96年4月19日 │同上      │同編號二        │同上      │同上      │吸食器壹組。    │
│    │晚間某時    │          │                │          │          │                │
└──┴──────┴─────┴────────┴─────┴─────┴────────┘
三、處罰條文：
（一）毒品危害防制條例第十條第一項；
（二）毒品危害防制條例第十條第二項；
四、附記事項：
    被告應於九十六年六月七日前書寫達一千字以上之悔過書，
    被告已於同年月四日完成，有悔過書一份附卷可憑。
五、本件判決除有刑事訴訟法第四百五十四條之四第一項所定之
    ：(一)於本訊問程序終結前，被告撤銷協商合意或檢察官撤回
    協商聲請者；(二)被告協商之意思非出於自由意志者；(四)被告
    所犯之罪非第四百五十五條之二第一項所定得以協商判決者
    ；(六)被告有其他較重之裁判上一罪之犯罪事實者；(七)法院認
    應諭知免刑或免訴、不受理者情形之一，及違反同條第二項
    「法院應於協商合意範圍內為判決；法院為協商判決所科之
    刑，以宣告緩刑或二年以下有期徒刑、拘役或罰金為限」之
    規定者外，檢察官及被告均不得上訴。
六、如有前項得上訴之情形，得自收受宣示判決筆錄送達之日起
    十日內，向本院提出上訴書狀，上訴於第二審法院。
中　　華　　民　　國　　96　　年　　6 　　月　　12　　日
                刑事第六庭  書  記  官  柯雅菱
                            審判長法官  遲中慧
以上正本證明與原本無異。
中　　華　　民　　國　　96　　年　　6 　　月　　12　　日
                            書  記  官  柯雅菱
附錄本案論罪科刑法條全文：
毒品危害防制條例第10條
I  施用第一級毒品者，處六月以上五年以下有期徒刑。
II  施用第二級毒品者，處三年以下有期徒刑。
